【裁判字號】    97,訴,375
【裁判日期】    970522
【裁判案由】    違反毒品危害防制條例
【裁判全文】
臺灣新竹地方法院刑事判決               97年度訴字第375號
公  訴  人  臺灣新竹地方法院檢察署檢察官
被      告  甲○○
                    （另案
上列被告因毒品危害防制條例案件，經檢察官提起公訴（97年度
毒偵字第106、311、532 號、97年度偵字第2665號），本院裁定
適用簡式審判程序，判決如下：
    主  文
甲○○所犯如附表所示之各罪，均為累犯，各處如附表所示之刑
，應執行有期徒刑貳年肆月，扣案如附表編號(二)所示之第二級毒
品甲基安非他命貳小包（驗餘合計淨重零點壹捌捌陸公克），均
沒收銷燬。
    事  實
一、
（一）甲○○曾因施用毒品案件，經依本院88年度毒聲字第 841
      號裁定送觀察、勒戒後，認無繼續施用毒品之傾向，經臺
      灣新竹地方檢察署檢察官於民國88年5月19日以88年度偵
      字第1590、2340、3629號為不起訴處分確定。又因於90年
      、91年間之施用第1、2級毒品案件，經依本院91年度毒聲
      字第168號裁定送觀察、勒戒後，認有繼續施用毒品之傾
      向，復經本院91年度毒聲字第428號裁定令入戒治處所施
      以強制戒治，於92年3月7日執行完畢釋放，刑責部分經本
      院以91年度訴字第283號判處有期徒刑9月、5月，應執行
      有期徒刑1年確定，於93年3月1日縮短刑期執行完畢；旋
      即復於93年5、6月間起至94年1月間止連續施用第1、2級
      毒品多次，經本院以94年度訴字第261號判決分別判處有
      期徒刑10月、6月，應執行有期徒刑1年2月確定，並於96
      年9月19日縮短刑期執行完畢。
（二）詎其仍不知悔改，復基於施用第1級毒品海洛因及持有第2
      級毒品甲基安非他命之犯意，於附表所示之時間、地點，
      分別施用第1級毒品海洛因數次及持有第2級毒品甲基安非
      他命。嗣於附表所示之時間、地點為警查獲，並扣得如附
      表所示之第2級毒品甲基安非他命2小包（驗餘合計淨重
      0.1886公克）。
二、案經新竹市警察局移送及新竹市警察局第二分局報告臺灣新
    竹地方法院檢察署檢察官偵查起訴。
    理  由
一、本件被告甲○○所犯施用第1級毒品罪及持有第2級毒品罪，
    均『非』死刑、無期徒刑、最輕本刑為3年以上有期徒刑之
    罪，或高等法院管轄第一審之案件，被告於本院準備程序進
    行中，就被訴事實為有罪之陳述，經本院認合於刑事訴訟法
    第273條之1第1項之規定，裁定適用簡式審判程序，合先敘
    明。
二、訊據被告對於如附表所示多次施用第1 級毒品海洛因、持有
    第2級毒品甲基安非他命之犯行，於本院準備程序及簡式審
    判程序時均坦承不諱，並有搜索扣押筆錄1份、真實姓名代
    號對照表2份、濫用藥物檢驗報告3份、憲兵司令部刑事鑑識
    中心鑑定書1份等附卷為憑（見第106號偵查卷第14至17頁、
    第42頁、第43頁、第51頁，第311號偵查卷第9頁，第532號
    偵查卷第6至7頁），此外，復有如附表編號(二)所示之第2級
    毒品甲基安非他命2小包扣案足憑，被告上開自白內容確與
    事實相符，堪足採信，本案事證已臻明確，被告上開犯行洵
    堪認定，自應依法予以論罪科刑。
三、論罪科刑
（一）被告有如前揭事實欄一（一）所示因施用毒品經送觀察、
      勒戒、強制戒治之執行紀錄等情，有臺灣高等法院被告前
      案紀錄表、在監在押全國紀錄表在卷可按，被告係於92年
      3月7日強制戒治執行完畢後之5年內再犯本件施用第1級毒
      品犯行，自應依法予以論罪科刑。
（二）所犯罪名：核被告如附表所示施用第1級毒品、持有第2級
      毒品犯行，分別係犯附表所示各罪。
（三）其施用前持有海洛因毒品之低度行為，均應為施用之高度
      行為所吸收，不另論罪。
（四）分論併罰：被告就如附表所示施用第1級毒品、持有第2級
      毒品犯行，時間不同，犯意各別，行為互異，應予分論併
      罰。
（五）被告有事實欄一(一)所示前科，有臺灣高等法院被告前案紀
      錄表1份附卷可稽，其於有期徒刑執行完畢5年內故意再犯
      本件如附表所示有期徒刑以上之數罪，均為累犯，均應依
      刑法第47條第1項之規定加重其刑。
（六）爰審酌被告素行不佳，前經執行觀察、勒戒、強制戒治後
      ，仍未戒除毒癮、施用毒品嚴重危害其身心健康，坦認犯
      行，犯罪後態度良好等一切情狀，分別量處如附表所示之
      刑，並定應其執行之刑，以資懲儆。
（七）扣案如附表編號(二)所示甲基安非他命2小包係管制之第2級
      毒品，均應依毒品危害防制條例第18條第1 項前段宣告沒
      收銷燬。
四、據上論斷，應依刑事訴訟法第273條之1第1項、第299條第1
    項前段，毒品危害防制條例第10條第1項、第11條第2項、第
    18條第1項前段，刑法第11條前段、第47條第1項、第51條第
    5款，判決如主文。
本案經檢察官侯少卿到庭執行職務。
中    華    民    國    97    年    5     月    22    日
                  刑事第六庭  法  官  黃美盈
以上正本與原本相符。
如不服本判決應於收受本判決後10日內向本院提出上訴書狀，其
未敘述上訴理由者，並得於提起上訴後10日內向本院補提理由書
狀（均須按他造當事人之人數附繕本）「切勿逕送上級法院」。
中    華    民    國    97    年    5     月    22    日
                              書記官  吳美雲
附錄論罪科刑法條：
毒品危害防制條例第10條第1項：
施用第一級毒品者，處 6 月以上 5 年以下有期徒刑。
毒品危害防制條例第11條第2項：
持有第二級毒品者，處 2 年以下有期徒刑、拘役或新臺幣 3 萬
元以下罰金
。
附表：
┌──┬───────┬──────┬──────┬──────┬──────┬──────┐
│編號│施用時間、地點│查獲之時、地│查   扣   物│所 犯 罪  名│主 刑 刑  度│從        刑│
│    │、方式及種類  │            │            │            │            │            │
├──┼───────┼──────┼──────┼──────┼──────┼──────┤
│(一)  │97年1月7日某時│97年1月9日上│無          │毒品危害防制│有期徒刑玖月│            │
│97毒│許，在新竹市新│午11時10分許│            │條例第10條第│            │            │
│偵  │莊街166巷12號 │，在新竹市建│            │1項之施用第1│            │            │
│106 │住處，以針筒注│功一路14巷23│            │級毒品海洛因│            │            │
│起訴│射之方式非法施│號前        │            │罪          │            │            │
│    │用第1級毒品海 │            │            │            │            │            │
│    │洛因1次       │            │            │            │            │            │
├──┼───────┼──────┼──────┼──────┼──────┼──────┤
│(二)  │97年1月9日某時│97年1月9日上│第2級毒品安 │毒品危害防制│有期徒刑月│扣案第2級毒 │
│97偵│許，在新竹市光│午11時10分許│非他命2小包 │條例第11條第│            │品甲基安非他│
│2665│復路忠孝保齡球│，在新竹市建│（驗餘合計淨│2項之持有第2│            │命2小包（驗 │
│起訴│館前，向年籍姓│功一路14巷23│重0.1886公克│級毒品甲基安│            │餘合計淨重0.│
│    │名不詳綽號「大│號前        │）          │非他命罪    │            │1886公克），│
│    │鎚」之男子購買│            │            │            │            │均沒收銷燬。│
│    │第2級毒品安非 │            │            │            │            │            │
│    │他命2小包而持 │            │            │            │            │            │
│    │有第2級毒品安 │            │            │            │            │            │
│    │非他命        │            │            │            │            │            │
├──┼───────┼──────┼──────┼──────┼──────┼──────┤
│(三)  │97年1月20日晚 │經警於97年1 │無          │毒品危害防制│有期徒刑玖月│            │
│97毒│上9時許，在新 │月22日上午11│            │條例第10條第│            │            │
│偵  │竹市○○街166 │時50分許，通│            │1項之施用第1│            │            │
│311 │巷12號住處，以│知其到場採尿│            │級毒品海洛因│            │            │
│起訴│針筒注射之方式│而送驗查獲  │            │罪          │            │            │
│    │非法施用第1級 │            │            │            │            │            │
│    │毒品海洛因1次 │            │            │            │            │            │
├──┼───────┼──────┼──────┼──────┼──────┼──────┤
│(四)  │97年2月3日某時│經警於97年2 │無          │毒品危害防制│有期徒刑玖月│            │
│97毒│許，在新竹市新│月4日晚上6時│            │條例第10條第│            │            │
│偵  │莊街166巷12號 │許，通知其到│            │1項之施用第1│            │            │
│532 │住處，以針筒注│場採尿而送驗│            │級毒品海洛因│            │            │
│起訴│射之方式非法施│查獲        │            │罪          │            │            │
│    │用第1級毒品海 │            │            │            │            │            │
│    │洛因1次       │            │            │            │            │            │
└──┴───────┴──────┴──────┴──────┴──────┴──────┘


司法院資訊處製作；財團法人民間司法改革基金會備份。
